臺灣臺中地方法院刑事判決　　　　　　　　　　　九十一年度中簡上字第三二三號
　　上　訴　人　甲○○
　　即　被　告
右上訴人即被告因違反電子遊戲場業管理條例案件，不服本院臺中簡易庭九十一年度
中簡字第一○八二號中華民國九十一年七月二日第一審簡易判決（聲請案號：臺灣臺
中地方法院檢察署九十一年度偵字第一○九七二號），提起上訴，本院管轄之第二審
合議庭判決如左：
    主  文
上訴駁回。
甲○○緩刑貳年。
    事  實
一、甲○○未依電子遊戲場業管理條例之規定辦理電子遊戲場業之營利事業登記，竟
    自民國（下同）九十一年五月二日起，在臺中市○○區○○路與大墩十七街口旁
    空地之夜市內，擅自擺設電子遊戲機「九龍珠」六臺，供不特定人把玩，違規經
    營電子遊戲場業。嗣於同年月三十日二十時三十五分許，為警在上址查獲，並查
    得甲○○所有供經營電子遊戲場業所用之電子遊戲機「九龍珠」六臺。
二、案經臺中市警察局第四分局報請臺灣臺中地方法院檢察署檢察官偵查後聲請簡易
    判決處刑。
    理  由
一、訊據上訴人即被告甲○○對右揭時地未辦理營利事業登記，而擺設電子遊戲機「
    九龍珠」六臺，供不特定人把玩等情固坦承不諱，惟矢口否認有違反電子遊戲場
    業管理條例第十五條之犯行，辯稱：我擺設之九龍珠機臺未有影像、圖像，該機
    臺不是用電操作，其操縱方式係以手動方式，應非電子遊戲場業管理條例規定之
    遊戲機具；又被告係夜市擺攤營業之攤販，依商業登記法第四條第一款規定，得
    免辦理營利事業登記，且參諸電子遊戲場業管理條例第八、九條對經營電子遊戲
    場之營業場所有所規定，是沒有固定營業場所之攤販，應非該條例所規範處罰之
    對象，故被告係夜市攤販，未辦理營利事業登記，也無法辦理營利事業登記，應
    非電子遊戲場業管理條例所規範之處罰對象云云。惟查：
（一）被告對其未依電子遊戲場業管理條辦理營利事業登記，仍於右揭時地擺放六臺
      查獲「九龍珠」機臺供人娛樂把玩以營利之事自承在卷，並有查獲時拍攝之相
      片及被告出具之責付保管查獲之九龍珠機臺六臺之責付保管收據在卷可佐。
（二）按電子遊戲場業管理條例於八十九年二月三日公布施行，同年月五日生效。該
      條例所稱電子遊戲場業，指設置電子遊戲機供不特定人益智娛樂之營利事業；
      所稱電子遊戲機，指利用電、電子、電腦、機械或其他類似方式操縱，以產生
      或顯示聲光影像、圖案、動作之遊樂機具，或利用上述方式操縱鋼珠或鋼片發
      射之遊樂機具而言，電子遊戲場業管理條例第三條、第四條第一項定有明文。
      查本件被告在查獲地點之設置九龍珠彈珠臺六臺供不特定人把玩娛樂，該機臺
      係插電使用，其玩法係拉開彈簧發射彈珠，如果彈珠打中了亮燈的排數，機臺
      會啟動馬達輸出彈珠，即可獲得上方電腦螢幕顯示之數字倍數的彈珠，且電腦
      營幕亦會顯示得到的彈珠數量，又查獲之「九龍珠」機臺內，有ＩＣ板用以顯
      示彈珠數量及亮燈電路等情，業據被告供明在卷，其供稱：彈珠打中了亮燈的
      排數，即可獲得上方電腦螢幕顯示的數字倍數的彈珠；打中獲得倍數時，會從
      機臺自動掉出應獲得倍數數量的彈珠；插電用意，如果有打中規定的洞，啟動
      馬達輸出彈珠，機臺上方的螢幕顯示得到的彈珠數量的等語，核與證人即臺中
      市警察局第四分局黎明派出所本件執行員警乙○○證述機臺玩法之情節相符，
      並有查獲時拍攝之現場照片二張在卷可參。是本件查獲之九龍珠機臺，雖把玩
      者係利用機械方式操縱彈珠發射，惟亦須用電，以電子ＩＣ板顯示何排（洞）
      亮燈、打中亮燈排數可獲得之倍數、可獲得之彈珠數量之聲光影像，並以電啟
      動馬達落下獲得之彈珠，是被告所設置之九龍珠機臺六臺應屬電子遊戲業管理
      條例第四條規定之電子遊戲機無疑，其擺設上開機臺自應受電子遊戲場業管理
      條例之規範。
（三）次按，電子遊戲場業管理條例第十條第一項前段規定：「經營電子遊戲場業，
      應依公司法或商業登記法辦理公司或商業登記」，第十五條規定：「未依本條
      例規定辦理營利事業登記者，不得經營電子遊戲場業」，從而，符合公司法或
      商業登記法之規定經合法成立之公司或商業，凡未符合該條例之規定依該條例
      第八條申請設立，並依同條例第十一條第一項申請核發營利事業登記證，即不
      得經營電子遊戲場業。至於商業登記法第四條所謂一般小規模商業或非屬營利
      事業登記管理規則及所得稅法所規範之營利事業，縱得免依商業登記法申請商
      業登記，而可經營其他非違法之商業，惟如未依電子遊戲場業管理條例辦理營
      利事業登記，亦不得經營電子遊戲場業，自不得言。是被告將前開電子遊戲機
      擺設於夜市供不特定人把玩以營利，即屬經營電子遊戲場業，其未依電子遊戲
      場業管理條例辦理商業登記，自已違反電子遊戲場業管理條例第十五條之規定
      ，應依同條例第二十二條之規定處罰，不因其是否為商業登記法第四條之一般
      小規模商業，或是否屬營利事業登記規則或所得稅法所規範之營利事業，而有
      所不同，最高法院九十年度台非字第二一五號刑事判決亦採同旨。是被告前開
      辯解，不足為何有利之認定。
（四）綜上所述，被告所辯均非可採。本件事証明確，被告右揭犯行堪予認定。
二、核被告甲○○未依法申請營利事業登記而擺設電子遊戲機具供不特定人把玩之所
    為，係違反電子遊戲場業管理條例第十五條之規定，應依同條例第二十二條論科
    。原審依上開法條，就被告之犯行，量處拘役四十日，並諭知易科罰金之折算標
    準，及將被告所有供經營電子遊戲場業所用之電子遊戲機「九龍珠」六臺併予宣
    告沒收，經核其認事用法均無不當，本案經本院審理結果，認第一審判決之認事
    用法均無不當，且審酌被告犯罪之動機、目的、擺設機台數量、犯後態度等一切
    情狀，認第一審判決之量刑亦甚妥適，應予維持。被告之上訴理由以：其所擺設
    機臺非電子遊戲機，及夜市擺攤無須辦理營利事業登記，應不受電子遊戲場業管
    理條例所規範云云，為無理由，已如前述，應予駁回。末查，被告未曾受有期徒
    刑以上刑之宣告，有臺灣臺中地方法院檢察署刑案資料查註紀錄表及臺灣高等法
    院被告全國前案紀錄表在卷可按，本院綜核被告所擺設之機臺係「九龍珠」彈珠
    臺，又其擺設之機臺僅有六臺，再參以其擺設之地點係屬夜市，規模非大，且被
    告經此教訓，當知警惕而無再犯之虞，認對被告所宣告之刑，以暫不執行為適當
    ，併予宣告緩刑二年，以啟自新。
據上論斷，應依刑事訴訟法第四百五十五條之一第一、三項、第三百六十八條，刑法
第七十四條第一款，判決如主文。
本案經檢察官陳義忠到庭執行職務。
中      華      民      國    九十一    年      十      月     十一     日
                                        臺灣臺中地方法院刑事第四庭
                                            審判長法  官   鄭文祺
                                                  法  官   賴妙雲
                                                  法  官   黃家慧
右正本證明與原本無異。
不得上訴。
                     書記官
中      華      民      國    九十一    年      十      月     十六     日
